---
title: "Optimisation du protocole de la microélectrode"
author: "Jessica Save Garrido & Engels Guyliann"
date: "18-12-2017"
output:
  word_document: default
  html_notebook:
    highlight: tango
    theme: yeti
  pdf_document: default
---



```{r}
knitr::opts_chunk$set(echo = TRUE, message = TRUE, warning = TRUE)
source(file = "../../R/micro_o2_jessica_phg.R")
library(tidyverse)
library(ggpubr)

```

# Détermination du profil en oxygène 

Cet manip avait pour objectif de mettre en avant le profil en oxygène dissous en partant de l'épiderme. Cet expérience va entre autre permettre de déterminer la couche d'eau stagnante autour du corail. 

```{r}

t40 <-microO2_import3(file = "../../data/raw/T40/T40.txt") # Import raw data for experiment t40

#write_rds(x = t40, path = "../Cache/t40.rds") # only for short presentation in lab meeting

# first graph wit raw data
a_40 <- ggplot( data = t40, mapping = aes(x = time, y = O2))+
  geom_line() +
  labs( y = "Concentration en \n oxygène dissous ", x = "temps ")+
  geom_hline(yintercept = 7.2, color = "blue", linetype = "dotdash")+
  theme_classic()


dist <-distance_by_time(N = 40,
                         distance_step = 10, distance_start = 0,
                         time_step = 15,time_start = 0)
dist1 <-distance_by_time(N = 27,distance_step = 40,distance_start = 400,time_step = 15,time_start = 600)


dist <- bind_rows(dist, dist1[ -c(1), ])
remove(dist1)

t40$time <- round(t40$time, digits = 0)

t40 ->.;
  left_join(., dist, by = "time") -> .;
  fill(., distance, .direction = "down")  -> t40
remove(dist)

t40$dist_factor <- as.factor(t40$distance)
t40$dist_factor <- as.ordered(t40$dist_factor)

t40%>%group_by(dist_factor)%>%
  slice(-c(1:4, n()))%>%
  summarise(mean = mean(O2), sd = sd(O2), longueur = length(O2)) -> .

.$dist <- as.numeric(as.character(.$dist_factor))

#summary(.)
b_40 <- ggplot(data = ., mapping = aes(x = dist, y = mean))+
  geom_point(size = 0.6)+
  geom_errorbar(aes(ymin=mean-sd, ymax=mean+sd), width=.2, position=position_dodge(0.05))+
  geom_hline(yintercept = 7.2, color = "blue", linetype = "dotdash")+
  theme_classic()
```


```{r}
a_40 + labs( y = "Concentration \n en oxygène dissous (mg/L)", 
             x = "temps (s)", 
             caption = "Profil de la teneur en oxygène dissous en fonction de la distance par rapport à l'épiderme. \n La teneur en oxygène dissous dans l'eau est représentée par la ligne bleue.") + theme(plot.caption = element_text(hjust = 0.5))
```



```{r}
b_40 + labs( y = "Concentration moyenne \n en oxygène dissous (mg/L)", x = "Distance (µm)", caption = "Profil de la teneur en oxygène dissous en fonction de la distance par rapport à l'épiderme. \n La teneur en oxygène dissous dans l'eau est représentée par la ligne bleue. ") +
  theme(plot.caption = element_text(hjust = 0.5))
```


```{r}

t88 <-microO2_import2(file = "../../data/raw/t88/t881912.txt")

library(tidyverse)

a_88 <- ggplot( data = t88, mapping = aes(x = temps, y = O2))+
  geom_line() +
  labs( y = "Concentration en \n oxygène dissous ", x = "temps ")+
  geom_hline(yintercept = 6.9, color = "blue", linetype = "dotdash")+
  theme_classic()
#a
#(max(t88$temps)-25)/15

N <- 30
pas_de_distance <- 10
distance_initiale <- -300
pas_de_temps <- 15
temps_initiale <-26


n <-c(0:N)

dist <- data_frame(n = n)

dist%>% mutate(temps = (n*pas_de_temps)+temps_initiale)->dist

dist%>%mutate(distance = (n*pas_de_distance)+distance_initiale)->dist


t88$temps <- round(t88$temps, digits = 0)

dist$temps <-as.character(dist$temps)
## Recodage de dist$temps
dist$temps <- recode(dist$temps,
               "221" = "222",
               "236" = "237",
               "251" = "252",
               "266" = "267",
               "281" = "282",
               "296" = "297",
               "311" = "312",
               "326" = "327")
dist$temps <- as.numeric(dist$temps)


t88<- left_join(t88, dist, by = "temps")
t88 <- tidyr::fill(t88, distance, .direction = "down") 

## Recodage de t88$distance
t88$distance <- as.character(t88$distance)
t88$distance[is.na(t88$distance)] <- "-300"
t88$distance <- as.numeric(t88$distance)
t88$distance <- abs(t88$distance)

#t88$dist_verif <- as.factor(t88$distance)
#levels(t88$dist_verif)

b <- ggplot(t88, mapping = aes(x = distance, y = O2))+
  geom_point()

t88$dist_factor <- as.factor(t88$distance)
t88$dist_factor <- as.ordered(t88$dist_factor)


t88%>%group_by(dist_factor)%>%
  summarise(mean = mean(O2), sd = sd(O2), longueur = length(O2)) -> .

.$dist <- as.numeric(as.character(.$dist_factor))

#summary(.)

t88%>%group_by(dist_factor)%>%
  slice(-c(1:3, n()))%>%
  summarise(mean = mean(O2), sd = sd(O2), longueur = length(O2)) -> .

.$dist <- as.numeric(as.character(.$dist_factor))

#summary(.)
b_88 <- ggplot(data = ., mapping = aes(x = dist, y = mean))+
  geom_point(size = 0.6)+
  geom_errorbar(aes(ymin=mean-sd, ymax=mean+sd), width=.2, position=position_dodge(0.05))+
  geom_hline(yintercept = 6.9, color = "blue", linetype = "dotdash")+
  theme_classic()

```


```{r}
a_88 +
  labs( y = "Concentration \n en oxygène dissous (mg/L)", x = "temps (s)", caption = "Profil de la teneur en oxygène dissous en fonction de la distance par rapport à l'épiderme. \n La teneur en oxygène dissous dans l'eau est représentée par la ligne bleue.") +
  theme(plot.caption = element_text(hjust = 0.5))
```


```{r}
b_88 +
  labs( y = "Concentration moyenne \n en oxygène dissous (mg/L)", x = "Distance (µm)", caption = "Profil de la teneur en oxygène dissous en fonction de la distance par rapport à l'épiderme. \n La teneur en oxygène dissous dans l'eau est représentée par la ligne bleue. ") +
  theme(plot.caption = element_text(hjust = 0.5))
```


```{r}


t42 <-microO2_import2(file = "../../data/raw/T42/T420311.txt")
t42%>%filter(temps < 720)->t42

#temps de 10 min transformé en secondes
#60*10
# détermination du nombre du saut 
#600/15
# distance au bout des 10 min
#40*10
# De 10 minutes à la fin on recule de 40 microns toutes les 15 secondes
#400/15
#26*40

N <- 48
pas_de_distance <- 40
distance_initiale <- -1000
pas_de_temps <- 20
temps_initiale <-0


n <-c(0:N)

dist <- data_frame(n = n)

dist%>% mutate(temps = (n*pas_de_temps)+temps_initiale)->dist

dist%>%mutate(distance = (n*pas_de_distance)+distance_initiale)->dist
dist$distance <- dist$distance*-1


t42$temps <- round(t42$temps, digits = 0)
t42 <- left_join(t42, dist, by = "temps")
t42 <- tidyr::fill(t42, distance, .direction = "down") 


t42 <- filter(t42, distance >= 0)


a_42 <- ggplot( data = t42, mapping = aes(x = temps, y = O2))+
  geom_line() +
  labs( y = "Concentration en \n oxygène dissous ", x = "temps ")+
  geom_hline(yintercept = 7.2, color = "blue", linetype = "dotdash")+
  theme_classic()


t42$dist_factor <- as.factor(t42$distance)
t42$dist_factor <- as.ordered(t42$dist_factor)


t42%>%group_by(dist_factor)%>%
  summarise(mean = mean(O2), sd = sd(O2), longueur = length(O2)) -> .

.$dist <- as.numeric(as.character(.$dist_factor))

#summary(.)

t42%>%group_by(dist_factor)%>%
  slice(-c(1:5, n()))%>%
  summarise(mean = mean(O2), sd = sd(O2), longueur = length(O2)) -> .

.$dist <- as.numeric(as.character(.$dist_factor))

#summary(.)
b_42 <- ggplot(data = ., mapping = aes(x = dist, y = mean))+
  geom_point(size = 0.6)+
  geom_errorbar(aes(ymin=mean-sd, ymax=mean+sd), width=.2, position=position_dodge(0.05))+
  geom_hline(yintercept = 7.2, color = "blue", linetype = "dotdash")+
  theme_classic()

```


```{r}
a_42 +
  labs( y = "Concentration \n en oxygène dissous (mg/L)", x = "Temps (s)", caption = "Profil de la teneur en oxygène dissous en fonction de la distance par rapport à l'épiderme. \n La teneur en oxygène dissous dans l'eau est représentée par la ligne bleue.") +
  theme(plot.caption = element_text(hjust = 0.5))
```


```{r}
b_42+
  labs( y = "Concentration moyenne \n en oxygène dissous (mg/L)", x = "Distance (µm)", caption = "Profil de la teneur en oxygène dissous en fonction de la distance par rapport à l'épiderme. \n La teneur en oxygène dissous dans l'eau est représentée par la ligne bleue. ") +
  theme(plot.caption = element_text(hjust = 0.5))
```




```{r}

t87 <-microO2_import2(file = "../../data/raw/t87/t871912.txt")

library(tidyverse)




#(max(t87$temps))/15

N <- 10
pas_de_distance <- 40
distance_initiale <- -400
pas_de_temps <- 15
temps_initiale <-26

#t87$dist_check <-as.factor(t87$distance)
#levels(t87$dist_check)
n <-c(0:N)

dist <- data_frame(n = n)

dist%>% mutate(temps = (n*pas_de_temps)+temps_initiale)->dist

dist%>%mutate(distance = (n*pas_de_distance)+distance_initiale)->dist


t87$temps <- round(t87$temps, digits = 0)
t87<- left_join(t87, dist, by = "temps")
t87 <- tidyr::fill(t87, distance, .direction = "down") 



a_87 <- ggplot( data = t87, mapping = aes(x = temps, y = O2))+
  geom_line() +
  labs( y = "Concentration en \n oxygène dissous ", x = "temps ")+
  geom_hline(yintercept = 6.5, color = "blue", linetype = "dotdash")+
  theme_classic()




## Recodage de t88$distance
t87$distance <- as.character(t87$distance)
t87$distance[is.na(t87$distance)] <- "-400"
t87$distance <- as.numeric(t87$distance)
t87$distance <- abs(t87$distance)



t87$dist_factor <- as.factor(t87$distance)
t87$dist_factor <- as.ordered(t87$dist_factor)


t87%>%group_by(dist_factor)%>%
  summarise(mean = mean(O2), sd = sd(O2), longueur = length(O2)) -> .

.$dist <- as.numeric(as.character(.$dist_factor))

#summary(.)

t87%>%group_by(dist_factor)%>%
  slice(-c(1:2, n()))%>%
  summarise(mean = mean(O2), sd = sd(O2), longueur = length(O2)) -> .

.$dist <- as.numeric(as.character(.$dist_factor))

#summary(.)
b_87 <- ggplot(data = ., mapping = aes(x = dist, y = mean))+
  geom_point(size = 0.6)+
  geom_errorbar(aes(ymin=mean-sd, ymax=mean+sd), width=.2, position=position_dodge(0.05))+
  geom_hline(yintercept = 6.5, color = "blue", linetype = "dotdash")+
  theme_classic()+
  labs( y = "Concentration moyenne \n en oxygène dissous", x = "Distance en µm", caption = "Profil de la teneur en oxygène dissous en fonction de la distance par rapport à l'épiderme. \n La teneur en oxygène dissous dans l'eau est représentée par la ligne bleue. ") +
  theme(plot.caption = element_text(hjust = 0.5))
```


```{r}
a_87+
  labs( y = "Concentration \n en oxygène dissous (mg/L)", x = "Temps (s)", caption = "Profil de la teneur en oxygène dissous en fonction de la distance par rapport à l'épiderme. \n La teneur en oxygène dissous dans l'eau est représentée par la ligne bleue.") +
  theme(plot.caption = element_text(hjust = 0.5))
```


```{r}
b_87+
  labs( y = "Concentration moyenne \n en oxygène dissous (mg/L)", x = "Distance (µm)", caption = "Profil de la teneur en oxygène dissous en fonction de la distance par rapport à l'épiderme. \n La teneur en oxygène dissous dans l'eau est représentée par la ligne bleue.") +
  theme(plot.caption = element_text(hjust = 0.5))
```



# Determination du coefficient de la pente lors du changement d'intensité lumineuse

## première tentative



```{r}
t31 <-microO2_import2(file = "../../data/raw/T31/T312710.txt")

dist <- tribble(
  ~temps,~light,
  0, 0,
  100.89, 1,
  400.05, 0,
  780.88, 1,
  1030.85, 0)


t31_comb <- dplyr::left_join(t31, dist, by = "temps")

t31_comb%>%filter(!is.na(light)) -> .
x <- .$temps

t31_comb <- tidyr::fill(t31_comb, light, .direction = "down") 
t31_comb$light <-as.factor(t31_comb$light)

t31_comb$temps <- round(t31_comb$temps)
remove(dist, t31)
```



```{r}
g_31 <- ggplot(data = t31_comb, mapping = aes(x = temps, y = O2, color = light,  group = 1))+
  geom_line() +
  theme_classic() +
  scale_color_discrete( name = "PAR", breaks = c( "1", "0"), labels = c( "0", "100")) 

g_31 +
  labs( y = "Concentration en oxygène dissous (mg/L)", x = "Temps (s)", caption = "Variation d'oxygène dissous lors d'une alternance de 0PAR/100PAR ") +
  theme(plot.caption = element_text(hjust = 0.5))
```





```{r}
#package employé durant l'analyse

library(readr)
library(tidyverse)

#importation
t43 <-microO2_import2(file = "../../data/raw/T43/T430311.txt")
#creation d'une nouvelle variable en character
t43$time <-as.character(t43$Date)

#importation et transfo de la date 
T43_light <- read_csv("../../data/raw/T43/T430311_light.csv")
T43_light%>%rename(Date = time)->T43_light
T43_light$time <- as.character(T43_light$Date)


#objectif faire coller le document sur le temps et le document sur l'éclairage
t43_comb <- left_join(t43, T43_light, by = "time")
t43_comb %>% fill(light , .direction = "down")->t43_comb

#probleme spécifique à ce jeu de données
#petite correction supplémentaires car jessica a d'abord lancé le programme de lumière avant l'enregistrement de la sond
t43_comb$light[is.na(t43_comb$light)] <- 1
t43_comb$light <- as.factor(t43_comb$light)

# petit graphique des données avec la lumière 
a <- ggplot(data = t43_comb, mapping = aes(x = temps, y = O2, color = light))+
  geom_line(aes(group = 1))
#a

# extraction du tableau complet le temps en seconde entre l'allumage et l'éclairage 
t43_comb%>%filter(!is.na(Date.y)) -> test
x <- test$temps

#calcul des 9 regressions
lm1 <- lm(O2 ~ temps, data = filter(t43_comb, temps > (x[1]+2) & temps < (x[1]+12)))
lm1$coefficients[[2]] -> a1
lm2 <- lm(O2 ~ temps, data = filter(t43_comb, temps > (x[2]+2) & temps < (x[2]+12)))
lm2$coefficients[[2]] -> a2
lm3 <- lm(O2 ~ temps, data = filter(t43_comb, temps > (x[3]+2) & temps < (x[3]+12)))
lm3$coefficients[[2]] -> a3
lm4 <- lm(O2 ~ temps, data = filter(t43_comb, temps > (x[4]+2) & temps < (x[4]+12)))
lm4$coefficients[[2]] -> a4
lm5 <- lm(O2 ~ temps, data = filter(t43_comb, temps > (x[5]+2) & temps < (x[5]+12)))
lm5$coefficients[[2]] -> a5
lm6 <- lm(O2 ~ temps, data = filter(t43_comb, temps > (x[6]+2) & temps < (x[6]+12)))
lm6$coefficients[[2]] -> a6
lm7 <- lm(O2 ~ temps, data = filter(t43_comb, temps > (x[7]+2) & temps < (x[7]+12)))
lm7$coefficients[[2]] -> a7
lm8 <- lm(O2 ~ temps, data = filter(t43_comb, temps > (x[8]+2) & temps < (x[8]+12)))
lm8$coefficients[[2]] -> a8
lm9 <- lm(O2 ~ temps, data = filter(t43_comb, temps > (x[9]+2) & temps < (x[9]+12)))
lm9$coefficients[[2]] -> a9
#tableau des 9 régresssions uniquement coefficient 
test <-data_frame(model = c("lm1" , "lm2" , "lm3", "lm4", "lm5","lm6" , "lm7", "lm8", "lm9") , coef = c(a1, a2, a3, a4, a5, a6, a7, a8, a9 ))
mean(test)

lm10 <- lm(O2 ~ temps, data = filter(t43_comb, temps > (71+2) & temps < (71+12)))
lm10$coefficients[[2]] -> a10

#visualisation graphique
b <-ggplot(data = t43_comb, mapping = aes(x = temps, y = O2, color = light))+
  geom_line(aes(group = 1)) +
  geom_smooth(data = filter(t43_comb, temps > (x[1]+2) & temps < (x[1]+12)), method = "lm" ,formula = y ~ x, color = 2) +
  geom_smooth(data = filter(t43_comb, temps > (x[2]+2) & temps < (x[2]+12)), method = "lm" ,formula = y ~ x, color = 3) +
  geom_smooth(data = filter(t43_comb, temps > (x[3]+2) & temps < (x[3]+12)), method = "lm" ,formula = y ~ x, color = 2) +
  geom_smooth(data = filter(t43_comb, temps > (x[4]+2) & temps < (x[4]+12)), method = "lm" ,formula = y ~ x, color = 3) +
  geom_smooth(data = filter(t43_comb, temps > (x[5]+2) & temps < (x[5]+12)), method = "lm" ,formula = y ~ x, color = 2) +
  geom_smooth(data = filter(t43_comb, temps > (x[6]+2) & temps < (x[6]+12)), method = "lm" ,formula = y ~ x, color = 3) +
  geom_smooth(data = filter(t43_comb, temps > (x[7]+2) & temps < (x[7]+12)), method = "lm" ,formula = y ~ x, color = 2) +
  geom_smooth(data = filter(t43_comb, temps > (x[8]+2) & temps < (x[8]+12)), method = "lm" ,formula = y ~ x, color = 3) +
  geom_smooth(data = filter(t43_comb, temps > (x[9]+2) & temps < (x[9]+12)), method = "lm" ,formula = y ~ x, color = 2) +
  theme_classic()+
  scale_color_discrete( name = "PAR", breaks = c("0", "1"), labels = c( "0", "100"))+
  labs( y = "Concentration en oxygène dissous (mg/L)", x = "Temps (s)", caption = "Détermination de la pente \n crée par une alternance de 0PAR/100PAR sur le coenosarc") +
  theme(plot.caption = element_text(hjust = 0.5))
b
#ggarrange(a,b)
knitr::kable(test)

```



```{r}

# détermination des temps limite
t43_comb%>%filter(O2 >= 10.800) ->t43_red
t43_red%>%filter(O2 <= 11.000) ->t43_red

x <-c(92,136,196,265,313,391, 432, 517, 549)
```


```{r}


ggplot(data = t43_comb, mapping = aes(x = temps, y = O2, color = light))+
  geom_line(aes(group = 1)) +
  geom_smooth(data = filter(t43_comb, temps > (x[1]) & temps < (x[1]+10)), method = "lm" ,formula = y ~ x, color = 2) +
  geom_smooth(data = filter(t43_comb, temps > (x[2]-10) & temps < (x[2])), method = "lm" ,formula = y ~ x, color = 3) +
  geom_smooth(data = filter(t43_comb, temps > (x[3]) & temps < (x[3]+10)), method = "lm" ,formula = y ~ x, color = 2) +
  geom_smooth(data = filter(t43_comb, temps > (x[4]-10) & temps < (x[4])), method = "lm" ,formula = y ~ x, color = 3) +
  geom_smooth(data = filter(t43_comb, temps > (x[5]) & temps < (x[5]+10)), method = "lm" ,formula = y ~ x, color = 2) +
  geom_smooth(data = filter(t43_comb, temps > (x[6]-10) & temps < (x[6])), method = "lm" ,formula = y ~ x, color = 3) +
  geom_smooth(data = filter(t43_comb, temps > (x[7]) & temps < (x[7]+10)), method = "lm" ,formula = y ~ x, color = 2) +
  geom_smooth(data = filter(t43_comb, temps > (x[8]-10) & temps < (x[8])), method = "lm" ,formula = y ~ x, color = 3) +
  geom_smooth(data = filter(t43_comb, temps > (x[9]) & temps < (x[9]+10)), method = "lm" ,formula = y ~ x, color = 2) +
  theme_classic()+
  scale_color_discrete( name = "PAR", breaks = c("0", "1"), labels = c( "0", "100"))+
  labs( y = "Concentration en oxygène dissous (mg/L)", x = "Temps (s)", caption = "Détermination de la pente \n crée par une alternance de 0PAR/100PAR sur le coenosarc") +
  theme(plot.caption = element_text(hjust = 0.5))
```


```{r}
#calcul des 9 regressions
lm1 <- lm(O2 ~ temps, data = filter(t43_comb, temps > (x[1]) & temps < (x[1]+10)))
lm1$coefficients[[2]] -> a1
lm2 <- lm(O2 ~ temps, data = filter(t43_comb, temps > (x[2]-10) & temps < (x[2])))
lm2$coefficients[[2]] -> a2
lm3 <- lm(O2 ~ temps, data = filter(t43_comb, temps > (x[3]) & temps < (x[3]+10)))
lm3$coefficients[[2]] -> a3
lm4 <- lm(O2 ~ temps, data = filter(t43_comb, temps > (x[4]-10) & temps < (x[4])))
lm4$coefficients[[2]] -> a4
lm5 <- lm(O2 ~ temps, data = filter(t43_comb, temps > (x[5]) & temps < (x[5]+10)))
lm5$coefficients[[2]] -> a5
lm6 <- lm(O2 ~ temps, data = filter(t43_comb, temps > (x[6]-10) & temps < (x[6])))
lm6$coefficients[[2]] -> a6
lm7 <- lm(O2 ~ temps, data = filter(t43_comb, temps > (x[7]) & temps < (x[7]+10)))
lm7$coefficients[[2]] -> a7
lm8 <- lm(O2 ~ temps, data = filter(t43_comb, temps > (x[8]-10) & temps < (x[8])))
lm8$coefficients[[2]] -> a8
lm9 <- lm(O2 ~ temps, data = filter(t43_comb, temps > (x[9]) & temps < (x[9]+10)))
lm9$coefficients[[2]] -> a9
#tableau des 9 régresssions uniquement coefficient 
test <-data_frame(model = c("lm1" , "lm2" , "lm3", "lm4", "lm5","lm6" , "lm7", "lm8", "lm9") , coef = c(a1, a2, a3, a4, a5, a6, a7, a8, a9 ))

knitr::kable(test)
```


## Determination du coefficient de la pente lors du changement d'intensité lumineuse à distance croissante de l'épiderme

```{r}

#importation
t70 <-microO2_import2(file = "../../data/raw/T70/T701112.txt")
#creation d'une nouvelle variable en character
t70$time <-as.character(t70$Date)

#importation et transfo de la date 
T70_light <- read_csv("../../data/raw/T70/light.csv")
T70_light%>%rename(Date = time)->T70_light
T70_light$time <- as.character(T70_light$Date)


#objectif faire coller le document sur le temps et le document sur l'éclairage
t70_comb <- left_join(t70, T70_light, by = "time")

#write_rds(x = t70_comb,path = "../Cache/t70.rds") #only for short presentation in lab meeting

t70_comb%>%filter(!is.na(light)) -> .
x <- .$temps

t70_comb %>% fill(light , .direction = "down")->t70_comb

#probleme spécifique à ce jeu de données
#petite correction supplémentaires car jessica a d'abord lancé le programme de lumière avant l'enregistrement de la sond
t70_comb$light[is.na(t70_comb$light)] <- 1
t70_comb$light <- as.factor(t70_comb$light)

# petit graphique des données avec la lumière 

t70_comb$temps <-round(t70_comb$temps)

remove(t70, t71)
```


```{r}


g_70 <- ggplot(data = t70_comb, mapping = aes(x = temps, y = O2, color = light))+
  geom_line(aes(group = 1)) +
  geom_smooth(data = filter(t70_comb, temps > (x[2]+3) & temps < (x[2]+13)), method = "lm" ,formula = y ~ x, color = 2) +
  geom_smooth(data = filter(t70_comb, temps > (x[3]+3) & temps < (x[3]+13)), method = "lm" ,formula = y ~ x, color = 3) +
  geom_smooth(data = filter(t70_comb, temps > (x[4]+3) & temps < (x[4]+13)), method = "lm" ,formula = y ~ x, color = 2) +
  geom_smooth(data = filter(t70_comb, temps > (x[5]+3) & temps < (x[5]+13)), method = "lm" ,formula = y ~ x, color = 3) +
  geom_smooth(data = filter(t70_comb, temps > (x[6]+3) & temps < (x[6]+13)), method = "lm" ,formula = y ~ x, color = 2) +
  geom_smooth(data = filter(t70_comb, temps > (x[7]+3) & temps < (x[7]+13)), method = "lm" ,formula = y ~ x, color = 3) +
  geom_smooth(data = filter(t70_comb, temps > (x[8]+3) & temps < (x[8]+13)), method = "lm" ,formula = y ~ x, color = 2)+
  theme_classic()+
  scale_color_discrete( name = "PAR", breaks = c("0", "1"), labels = c( "0", "100"))
g_70 +
  labs( y = "Concentration en oxygène dissous (mg/L)", x = "Temps (s)", caption = "Détermination de la pente crée par une alternance  \n de 0 PAR/100 PAR chaque 30 secondes sur le coenosarc") +
  theme(plot.caption = element_text(hjust = 0.5))
```


```{r}
#calcul des 9 regressions
lm(O2 ~ temps, data = filter(t70_comb, temps > (x[2]+3) & temps < (x[2]+13)))$coefficients[[2]] -> a1
# 2 lines to check the good extraction of coefficent 
#. <-lm(O2 ~ temps, data = filter(t70_comb, temps > (x[2]+3) & temps < (x[2]+13))) 
#summary(.)

lm(O2 ~ temps, data = filter(t70_comb, temps > (x[3]+3) & temps < (x[3]+13)))$coefficients[[2]] -> a2
lm(O2 ~ temps, data = filter(t70_comb, temps > (x[4]+3) & temps < (x[4]+13)))$coefficients[[2]] -> a3
lm(O2 ~ temps, data = filter(t70_comb, temps > (x[5]+3) & temps < (x[5]+13)))$coefficients[[2]] -> a4
lm(O2 ~ temps, data = filter(t70_comb, temps > (x[6]+3) & temps < (x[6]+13)))$coefficients[[2]] -> a5
lm(O2 ~ temps, data = filter(t70_comb, temps > (x[7]+3) & temps < (x[7]+13)))$coefficients[[2]] -> a6
lm(O2 ~ temps, data = filter(t70_comb, temps > (x[8]+3) & temps < (x[8]+13)))$coefficients[[2]] -> a7

position <- c(1:7)

coef_70 <- c(a1, a2, a3, a4, a5, a6, a7)

remove(a1, a2, a3, a4, a5, a6, a7)

```






```{r}
#importation
t71 <-microO2_import2(file = "../../data/raw/T71/T711112.txt")

dist <- tribble(
  ~temps,~light,
  0, 1,
  79.39, 0,
  112.40, 1,
  142.40, 0,
  172.39, 1,
  202.38, 0,
  232.42, 1,
  262.40, 0,
  292.42, 1)


t71_comb <- dplyr::left_join(t71, dist, by = "temps")

t71_comb%>%filter(!is.na(light)) -> .
x <- .$temps

t71_comb <- tidyr::fill(t71_comb, light, .direction = "down") 
t71_comb$light <-as.factor(t71_comb$light)


t71_comb$temps <-round(t71_comb$temps)

remove(dist, t71)
```


```{r}


g_71 <- ggplot(data = t71_comb, mapping = aes(x = temps, y = O2, color = light))+
  geom_line(aes(group = 1)) +
  geom_smooth(data = filter(t71_comb, temps > (x[2]+3) & temps < (x[2]+13)), method = "lm" ,formula = y ~ x, color = 2) +
  geom_smooth(data = filter(t71_comb, temps > (x[3]+3) & temps < (x[3]+13)), method = "lm" ,formula = y ~ x, color = 3) +
  geom_smooth(data = filter(t71_comb, temps > (x[4]+3) & temps < (x[4]+13)), method = "lm" ,formula = y ~ x, color = 2) +
  geom_smooth(data = filter(t71_comb, temps > (x[5]+3) & temps < (x[5]+13)), method = "lm" ,formula = y ~ x, color = 3) +
  geom_smooth(data = filter(t71_comb, temps > (x[6]+3) & temps < (x[6]+13)), method = "lm" ,formula = y ~ x, color = 2) +
  geom_smooth(data = filter(t71_comb, temps > (x[7]+3) & temps < (x[7]+13)), method = "lm" ,formula = y ~ x, color = 3) +
  geom_smooth(data = filter(t71_comb, temps > (x[8]+3) & temps < (x[8]+13)), method = "lm" ,formula = y ~ x, color = 2) +
  theme_classic()+
  scale_color_discrete( name = "PAR", breaks = c("0", "1"), labels = c( "0", "100"))
g_71 +
  labs( y = "Concentration en oxygène dissous (mg/L)", x = "Temps (s)", caption = "Détermination de la pente  crée par une alternance \n de 0 PAR/100 PAR chaques 30 secondes à 10 µm du coenosarc") +
  theme(plot.caption = element_text(hjust = 0.5))
```



```{r}
#calcul des 9 regressions
lm(O2 ~ temps, data = filter(t71_comb, temps > (x[2]+3) & temps < (x[2]+13)))$coefficients[[2]] -> a1
lm(O2 ~ temps, data = filter(t71_comb, temps > (x[3]+3) & temps < (x[3]+13)))$coefficients[[2]] -> a2
lm(O2 ~ temps, data = filter(t71_comb, temps > (x[4]+3) & temps < (x[4]+13)))$coefficients[[2]] -> a3
lm(O2 ~ temps, data = filter(t71_comb, temps > (x[5]+3) & temps < (x[5]+13)))$coefficients[[2]] -> a4
lm(O2 ~ temps, data = filter(t71_comb, temps > (x[6]+3) & temps < (x[6]+13)))$coefficients[[2]] -> a5
lm(O2 ~ temps, data = filter(t71_comb, temps > (x[7]+3) & temps < (x[7]+13)))$coefficients[[2]] -> a6
lm(O2 ~ temps, data = filter(t71_comb, temps > (x[8]+3) & temps < (x[8]+13)))$coefficients[[2]] -> a7

coef_71 <- c(a1, a2, a3, a4, a5, a6, a7)
remove(a1, a2, a3, a4, a5, a6, a7)
```


```{r}
t72 <-microO2_import2(file = "../../data/raw/t72/t721112.txt")

dist <- tribble(
  ~temps,~light,
  0, 1,
  57.13, 0,
  90.13, 1,
  120.13, 0,
  150.17, 1,
  180.14, 0,
  210.22, 1,
  240.22, 0)


t72_comb <- dplyr::left_join(t72, dist, by = "temps")


t72_comb%>%filter(!is.na(light)) -> .
x <- .$temps


t72_comb <- tidyr::fill(t72_comb, light, .direction = "down") 
t72_comb$light <-as.factor(t72_comb$light)

t72_comb$temps <-round(t72_comb$temps)
remove(dist, t72)
```




```{r}
g_72 <- ggplot(data = t72_comb, mapping = aes(x = temps, y = O2, color = light))+
  geom_line(aes(group = 1)) +
  geom_smooth(data = filter(t72_comb, temps > (x[2]+3) & temps < (x[2]+13)), method = "lm" ,formula = y ~ x, color = 2) +
  geom_smooth(data = filter(t72_comb, temps > (x[3]+3) & temps < (x[3]+13)), method = "lm" ,formula = y ~ x, color = 3) +
  geom_smooth(data = filter(t72_comb, temps > (x[4]+3) & temps < (x[4]+13)), method = "lm" ,formula = y ~ x, color = 2) +
  geom_smooth(data = filter(t72_comb, temps > (x[5]+3) & temps < (x[5]+13)), method = "lm" ,formula = y ~ x, color = 3) +
  geom_smooth(data = filter(t72_comb, temps > (x[6]+3) & temps < (x[6]+13)), method = "lm" ,formula = y ~ x, color = 2) +
  geom_smooth(data = filter(t72_comb, temps > (x[7]+3) & temps < (x[7]+13)), method = "lm" ,formula = y ~ x, color = 3) +
  geom_smooth(data = filter(t72_comb, temps > (x[8]+3) & temps < (x[8]+13)), method = "lm" ,formula = y ~ x, color = 2) +
  theme_classic()+
  scale_color_discrete( name = "PAR", breaks = c("0", "1"), labels = c( "0", "100"))

g_72 +
  labs( y = "Concentration en oxygène dissous (mg/L)", x = "Temps (s)", caption = "Détermination de la pente crée par une alternance \n de 0PAR/100PAR chaque 30 secondes à 20µm du coenosarc") +
  theme(plot.caption = element_text(hjust = 0.5))
```



```{r}
#calcul des 9 regressions
lm(O2 ~ temps, data = filter(t72_comb, temps > (x[2]+3) & temps < (x[2]+13)))$coefficients[[2]] -> a1
lm(O2 ~ temps, data = filter(t72_comb, temps > (x[3]+3) & temps < (x[3]+13)))$coefficients[[2]] -> a2
lm(O2 ~ temps, data = filter(t72_comb, temps > (x[4]+3) & temps < (x[4]+13)))$coefficients[[2]] -> a3
lm(O2 ~ temps, data = filter(t72_comb, temps > (x[5]+3) & temps < (x[5]+13)))$coefficients[[2]] -> a4
lm(O2 ~ temps, data = filter(t72_comb, temps > (x[6]+3) & temps < (x[6]+13)))$coefficients[[2]] -> a5
lm(O2 ~ temps, data = filter(t72_comb, temps > (x[7]+3) & temps < (x[7]+13)))$coefficients[[2]] -> a6
lm(O2 ~ temps, data = filter(t72_comb, temps > (x[8]+3) & temps < (x[8]+13)))$coefficients[[2]] -> a7

coef_72 <- c(a1, a2, a3, a4, a5, a6, a7)
remove(a1, a2, a3, a4, a5, a6, a7)

```


```{r}
t73 <-microO2_import2(file = "../../data/raw/t73/t731112.txt")

dist <- tribble(
  ~temps,~light,
  0, 1,
  82.55, 0,
  115.55, 1,
  145.51, 0,
  175.54, 1,
  205.54, 0,
  235.52, 1,
  265.53, 0,
  295.64, 1)


t73_comb <- dplyr::left_join(t73, dist, by = "temps")

t73_comb%>%filter(!is.na(light)) -> .
x <- .$temps

t73_comb <- tidyr::fill(t73_comb, light, .direction = "down") 
t73_comb$light <-as.factor(t73_comb$light)

t73_comb$temps <-round(t73$temps)
remove(dist, t73)

```



```{r}
g_73 <- ggplot(data = t73_comb, mapping = aes(x = temps, y = O2, color = light))+
  geom_line(aes(group = 1)) +
  geom_smooth(data = filter(t73_comb, temps > (x[2]+3) & temps < (x[2]+13)), method = "lm" ,formula = y ~ x, color = 2) +
  geom_smooth(data = filter(t73_comb, temps > (x[3]+3) & temps < (x[3]+13)), method = "lm" ,formula = y ~ x, color = 3) +
  geom_smooth(data = filter(t73_comb, temps > (x[4]+3) & temps < (x[4]+13)), method = "lm" ,formula = y ~ x, color = 2) +
  geom_smooth(data = filter(t73_comb, temps > (x[5]+3) & temps < (x[5]+13)), method = "lm" ,formula = y ~ x, color = 3) +
  geom_smooth(data = filter(t73_comb, temps > (x[6]+3) & temps < (x[6]+13)), method = "lm" ,formula = y ~ x, color = 2) +
  geom_smooth(data = filter(t73_comb, temps > (x[7]+3) & temps < (x[7]+13)), method = "lm" ,formula = y ~ x, color = 3) +
  geom_smooth(data = filter(t73_comb, temps > (x[8]+3) & temps < (x[8]+13)), method = "lm" ,formula = y ~ x, color = 2) +
  theme_classic()+
  scale_color_discrete( name = "PAR", breaks = c("0", "1"), labels = c( "0", "100"))

g_73 +
  labs( y = "Concentration en oxygène dissous (mg/L)", x = "Temps (s)", caption = "Détermination de la pente crée par une alternance \n de 0PAR/100PAR chaque 30 secondes à 30µm du coenosarc") +
  theme(plot.caption = element_text(hjust = 0.5))
```





```{r}
#calcul des 9 regressions
lm(O2 ~ temps, data = filter(t73_comb, temps > (x[2]+3) & temps < (x[2]+13)))$coefficients[[2]] -> a1
lm(O2 ~ temps, data = filter(t73_comb, temps > (x[3]+3) & temps < (x[3]+13)))$coefficients[[2]] -> a2
lm(O2 ~ temps, data = filter(t73_comb, temps > (x[4]+3) & temps < (x[4]+13)))$coefficients[[2]] -> a3
lm(O2 ~ temps, data = filter(t73_comb, temps > (x[5]+3) & temps < (x[5]+13)))$coefficients[[2]] -> a4
lm(O2 ~ temps, data = filter(t73_comb, temps > (x[6]+3) & temps < (x[6]+13)))$coefficients[[2]] -> a5
lm(O2 ~ temps, data = filter(t73_comb, temps > (x[7]+3) & temps < (x[7]+13)))$coefficients[[2]] -> a6
lm(O2 ~ temps, data = filter(t73_comb, temps > (x[8]+3) & temps < (x[8]+13)))$coefficients[[2]] -> a7

coef_73 <- c(a1, a2, a3, a4, a5, a6, a7)
remove(a1, a2, a3, a4, a5, a6, a7)
```



```{r}
#importation
t74 <-microO2_import2(file = "../../data/raw/t74/t741112.txt")
#creation d'une nouvelle variable en character
t74$time <-as.character(t74$Date)

#importation et transfo de la date 
t74_light <- read_csv("../../data/raw/t74/light.csv")
t74_light%>%rename(Date = time)->t74_light
t74_light$time <- as.character(t74_light$Date)


#objectif faire coller le document sur le temps et le document sur l'éclairage
t74_comb <- left_join(t74, t74_light, by = "time")

t74_comb%>%filter(!is.na(light)) -> .
x <- .$temps


t74_comb %>% fill(light , .direction = "down")->t74_comb

#probleme spécifique à ce jeu de données
#petite correction supplémentaires car jessica a d'abord lancé le programme de lumière avant l'enregistrement de la sond
t74_comb$light[is.na(t74_comb$light)] <- 1
t74_comb$light <- as.factor(t74_comb$light)

t74_comb$temps <-round(t74_comb$temps)
remove(t74, t74_light)
```


```{r}
g_74 <- ggplot(data = t74_comb, mapping = aes(x = temps, y = O2, color =light ))+
  geom_line(aes(group = 1)) +
  geom_smooth(data = filter(t74_comb, temps > (x[2]+3) & temps < (x[2]+13)), method = "lm" ,formula = y ~ x, color = 2) +
  geom_smooth(data = filter(t74_comb, temps > (x[3]+3) & temps < (x[3]+13)), method = "lm" ,formula = y ~ x, color = 3) +
  geom_smooth(data = filter(t74_comb, temps > (x[4]+3) & temps < (x[4]+13)), method = "lm" ,formula = y ~ x, color = 2) +
  geom_smooth(data = filter(t74_comb, temps > (x[5]+3) & temps < (x[5]+13)), method = "lm" ,formula = y ~ x, color = 3) +
  geom_smooth(data = filter(t74_comb, temps > (x[6]+3) & temps < (x[6]+13)), method = "lm" ,formula = y ~ x, color = 2) +
  geom_smooth(data = filter(t74_comb, temps > (x[7]+3) & temps < (x[7]+13)), method = "lm" ,formula = y ~ x, color = 3) +
  geom_smooth(data = filter(t74_comb, temps > (x[8]+3) & temps < (x[8]+13)), method = "lm" ,formula = y ~ x, color = 2) +
  theme_classic()+
  scale_color_discrete(name = "PAR", breaks = c("0", "1"), labels = c( "0", "100"))

g_74 + labs(y = "Concentration en oxygène dissous (mg/L)", x = "Temps (s)", caption = "Détermination de la pente  crée par une alternance \n de 0PAR/100PAR chaque 30 secondes à 70µm du coenosarc") + theme(plot.caption = element_text(hjust = 0.5))
```


```{r}
#calcul des 9 regressions
lm(O2 ~ temps, data = filter(t74_comb, temps > (x[2]+3) & temps < (x[2]+13)))$coefficients[[2]] -> a1
lm(O2 ~ temps, data = filter(t74_comb, temps > (x[3]+3) & temps < (x[3]+13)))$coefficients[[2]] -> a2
lm(O2 ~ temps, data = filter(t74_comb, temps > (x[4]+3) & temps < (x[4]+13)))$coefficients[[2]] -> a3
lm(O2 ~ temps, data = filter(t74_comb, temps > (x[5]+3) & temps < (x[5]+13)))$coefficients[[2]] -> a4
lm(O2 ~ temps, data = filter(t74_comb, temps > (x[6]+3) & temps < (x[6]+13)))$coefficients[[2]] -> a5
lm(O2 ~ temps, data = filter(t74_comb, temps > (x[7]+3) & temps < (x[7]+13)))$coefficients[[2]] -> a6
lm(O2 ~ temps, data = filter(t74_comb, temps > (x[8]+3) & temps < (x[8]+13)))$coefficients[[2]] -> a7

coef_74 <- c(a1, a2, a3, a4, a5, a6, a7)
remove(a1, a2, a3, a4, a5, a6, a7)
```


```{r}
library(ggpubr)
#adaptation graphique
gg_70 <- g_70 + theme(axis.title = element_blank()) + expand_limits(x = c(0,300), y = c(6, 11.5)) 
gg_71 <- g_71 + theme(axis.title = element_blank()) + expand_limits(x = c(0,300), y = c(6, 11.5))
gg_72 <- g_72 + theme(axis.title = element_blank()) + expand_limits(x = c(0,300), y = c(6, 11.5))
gg_73 <- g_73 + theme(axis.title = element_blank()) + expand_limits(x = c(0,300), y = c(6, 11.5))

gg_lum  <- ggarrange(gg_70 , gg_71, gg_72, gg_73, common.legend = TRUE, legend = "right", labels = "AUTO") 
remove(gg_70 , gg_71, gg_72, gg_73)

annotate_figure(gg_lum, 
                left = text_grob(label = "Concentration en oxygène dissous (mg/L)", rot = 90, size = 11),
                bottom = text_grob(label = " Temps (s) \n Détermination des pentes crées par une alternance de 0 à 100 PAR chaque 30 secondes \n sur l'épiderme (A), à 10 µm (B), à 20 µm (C), à 30 µm (D) de l'épiderme.", size = 11))
```


```{r}
. <-data_frame(position = position, 
               coef_epi = round(coef_70, 3), 
               coef_10 = round(coef_71, 3), 
               coef_20 = round(coef_72,3), 
               coef_30 = round(coef_73,3))

#remove(position, coef_70, coef_71, coef_72, coef_73, coef_74)



```



```{r}
. <-data_frame(position = position, 
               coef_epi = round(coef_70, 3), 
               coef_10 = round(coef_71, 3), 
               coef_20 = round(coef_72,3), 
               coef_30 = round(coef_73,3), 
               coef_70 = round(coef_74,3))

#remove(position, coef_70, coef_71, coef_72, coef_73, coef_74)



. <- ggtexttable(., rows = NULL, theme = ttheme("mBlue"), cols = c("Position", "Epiderme", "10 µm", "20 µm", "30 µm", "70 µm")) 



annotate_figure(., top =text_grob( label ="Coefficient de pente des régressions linéaires réalisées \n à distance croissante de l'épiderme lors de l'alternance \n de 0 à 100 PAR chaque 30 secondes.", size = 11))
```


```{r}

. <-data_frame(position = position, 
               coef_epi = round(coef_70, 3), 
               coef_10 = round(coef_71, 3), 
               coef_20 = round(coef_72,3), 
               coef_30 = round(coef_73,3), 
               coef_70 = round(coef_74,3))


. <- ggtexttable(.[ , -c(6)], rows = NULL, theme = ttheme("mBlue"), cols = c("Position", "Epiderme", "10 µm", "20 µm", "30 µm")) 



annotate_figure(., top =text_grob( label ="Coefficient de pente des régressions linéaires réalisées \n à distance croissante de l'épiderme lors de l'alternance \n de 0 à 100 PAR chaque 30 secondes.", size = 11))
```



## mouvement d'eau OFF


```{r}
#package employé durant l'analyse

library(readr)
library(tidyverse)

#importation
t77 <-microO2_import2(file = "../../data/raw/t77/t771112.txt")
#creation d'une nouvelle variable en character
t77$time <-as.character(t77$Date)

#importation et transfo de la date 
t77_light <- read_csv("../../data/raw/t77/light.csv")
t77_light%>%rename(Date = time)->t77_light
#t77_light%>%mutate(Date = Date + 1) -> t77_light
t77_light$time <- as.character(t77_light$Date)


#objectif faire coller le document sur le temps et le document sur l'éclairage
t77_comb <- left_join(t77, t77_light, by = "time")
t77_comb %>% fill(light , .direction = "down")->t77_comb

#probleme spécifique à ce jeu de données
#petite correction supplémentaires car jessica a d'abord lancé le programme de lumière avant l'enregistrement de la sond
t77_comb$light[is.na(t77_comb$light)] <- 1
t77_comb$light <- as.factor(t77_comb$light)

# petit graphique des données avec la lumière 
ggplot(data = t77_comb, mapping = aes(x = temps, y = O2, color = light))+
  geom_line(aes(group = 1))+
  theme_classic()+
  scale_color_discrete( name = "PAR", breaks = c("0", "1"), labels = c( "0", "100"))+
  labs( y = "Concentration en oxygène dissous (mg/L)", x = "Temps (s)", caption = "Détermination de la pente crée par une alternance \n de 0PAR/100PAR sur le coenosarc sans mouvement d'eau") +
  theme(plot.caption = element_text(hjust = 0.5))
```



